臺灣桃園地方法院刑事判決　　　　　　 100年度簡上字第91號
上　訴　人　臺灣桃園地方法院檢察署檢察官
被　　　告　章治雲
上列上訴人因詐欺案件，不服本院民國99年12月31日所為之99年
度壢簡字第87號第一審刑事簡易判決（聲請簡易判決處刑案號：
臺灣桃園地方法院檢察署98年度偵字第19956 號），提起上訴，
本院管轄第二審合議庭判決如下：
    主  文
上訴駁回。
章治雲緩刑貳年。
    事  實
一、章治雲能預見任意將所有之金融機構帳戶之存摺、提款卡及
    密碼交付於人，足供他人用為詐欺等犯罪後收受被害人匯款
    ，以遂隱匿犯罪所得財物目的之工具，竟仍基於幫助詐欺之
    犯意，於民國96年5 月26日前之某時，在臺灣地區某不詳之
    地點，將其所申辦玉山商業銀行中壢分行（下稱玉山銀行）
    帳戶0000000000000 號之存摺、提款卡及密碼交付陳國兵（
    已另由臺灣高雄地方法院檢察署以96年度偵字第16116 號起
    公訴）及真實姓名年籍不詳綽號「虎哥」所屬犯罪集團使用
    ，嗣陳國兵所屬犯罪集團成員，於同年月26日晚間9 時55分
    許，向柯柏任佯稱其網路購物手續有錯，利用柯柏任不熟悉
    自動櫃員機之操作，要求柯柏任至自動櫃員機重新操作，致
    柯柏任不疑有他，至桃園縣中壢市○○里○○路126 號之玉
    山銀行中壢分行自動櫃員機前，依對方之指示操作自動櫃員
    機，遂分別於96年5 月26日晚間10時33分許、翌（27）日凌
    晨0 時5 分許，先後匯出新臺幣（下同）29,989元、12,964
    元，共計42,953元至章治雲前開玉山銀行帳戶內，嗣因柯柏
    任察覺受騙，乃報警處理，始循線查獲上情。
二、案經高雄市政府警察局訴由臺灣高雄地方法院檢察署呈請臺
    灣高等法院檢察署檢察長轉令臺灣桃園地方法院檢察署檢察
    官偵查後聲請簡易判決處刑。
    理  由
壹、證據能力部分：
    按被告以外之人於審判外之陳述，雖不符刑事訴訟法第159
    條之1 至第159 條之4 之規定，而經當事人於審判程序同意
    作為證據，法院審酌該言詞陳述或書面陳述作成時之情況，
    認為適當者，亦得為證據。當事人、代理人或辯護人於法院
    調查證據時，知有刑事訴訟法第159 條第1 項不得為證據之
    情形，而未於言詞辯論終結前聲明異議者，視為有前項之同
    意，刑事訴訟法第159 條之5 定有明文。查本判決所引用以
    下審判外作成之相關供述證據，公訴人及被告章治雲於本院
    準備程序、審判期日均表示無意見而不予爭執，亦未於言詞
    辯論終結前聲明異議，本院審酌上開證據資料製作時之情況
    ，尚無違法取得及證明力明顯過低之瑕疵，認以之作為證據
    應屬適當，而其餘所依憑判斷之非供述證據，本院亦查無有
    何違反法定程序取得之情形，且上開各該證據均經本院於審
    判期日依法進行證據之調查、辯論，被告於訴訟上之防禦權
    ，已受保障，故上開證據資料均有證據能力。
貳、實體部分：
一、上揭犯罪事實，業據被告章治雲於本院準備程序及審理時坦
    承不諱（見本院卷第19頁、第25頁），核與被害人柯柏任於
    警詢訴指（見刑事偵查卷宗第11頁至第12頁）情節相符，復
    有玉山銀行中壢分行96年6 月21日玉山中壢字第07062003號
    函暨檢附之章治雲開戶基本資料及綜存戶交易資料查詢單、
    中華郵政公司自動櫃員機儲戶交易明細表2 紙（見同上卷宗
    第2 頁至第8 頁、第17頁），足認被告不利於己之任意性自
    白與事實相符，堪以採信。本件事證明確，被告犯行洵堪認
    定，應予依法論科。
二、按幫助犯之成立，主觀上行為人須有幫助故意，客觀上須有
    幫助行為，意即需對於犯罪與正犯有共同之認識，而以幫助
    之意思，對於正犯資以助力，但未參與實施犯罪之行為者而
    言。本件被告將其所申辦之玉山銀行帳戶0000000000000 號
    之存摺、提款卡及密碼提供予陳國兵及真實姓名年籍不詳綽
    號「虎哥」之男子所屬詐騙集團使用，供作詐騙被害人柯柏
    任財物之用，顯係基於幫助他人詐取財物之犯意所為，屬刑
    法詐欺罪構成要件以外之行為，被告既以幫助他人犯罪之意
    思而參與犯罪構成要件以外之行為，核其所為，係犯刑法第
    30條第1 項、第339 條第1 項幫助詐欺取財罪。再被告以幫
    助之意思，參與構成要件以外之行為，為幫助犯，依刑法第
    30條第2 項規定，依正犯之刑減輕之。
三、公訴人上訴意旨略以：被告章治雲迄今未賠償被害人損失，
    原審僅判決有期徒刑4 月，實嫌過輕，乃請求撤銷原判，另
    為適當之判決等語。
四、按法官於有罪判決如何量處罪刑，甚或是否宣告緩刑，均為
    實體法賦予審理法官裁量之刑罰權事項，法官行使此項裁量
    權，自得依據個案情節，參酌刑法第57條所定各款犯罪情狀
    之規定，於法定刑度內量處被告罪刑；除有逾越該罪法定刑
    或法定要件，或未能符合法規範體系及目的，或未遵守一般
    經驗及論理法則，或顯然逾越裁量，或濫用裁量等違法情事
    之外，並不得任意指摘其量刑違法，最高法院80年台非字第
    473 號、75年台上字第7033號、72年台上字第6696號、72年
    台上字第3647號著有判例均可資參照。由上可知，法律固賦
    予法官自由裁量權，但此項裁量權之行使，並非得以任意或
    自由為之，仍應受一般法律原則之拘束，必須符合法律授權
    之目的，並受法律秩序之理念、法律感情及慣例所規範，法
    官量刑權雖係受法律拘束之裁量原則，但其內涵仍將因各法
    官之理念、價值觀、法學教育背景之不同而異，是以自由裁
    量之界限仍難有客觀之解答，端賴法官於個案審判時，依個
    案事由加以審酌，若無裁量濫用情事，難謂有不當之處。查
    原審基於上開事證，審酌被告章治雲率將提款卡交付他人充
    為犯罪收贓之用，不僅助長詐欺等財產犯罪於社會上充斥橫
    行，且因有「人頭戶」包藏掩飾致而查緝困難之故，主犯成
    員遂有恃無恐，行徑乃更加囂張、狂放，直視法律為無物、
    若敝屣馴致臺灣漸成各種財產犯罪者之樂園，如入無人之境
    ，是見被告犯行所生之危害極鉅，犯後猶飾詞圖卸，態度甚
    差，兼衡其曾任職「活力不漏防水抓漏工作室」，月薪為4
    萬至6 萬元之間，依其職業歷程所獲暨因此累積之資力顯較
    始終無業或長期待業者為佳，再考量其自由刑倘准易科罰金
    ，折算標準當應考量為換取自由勢須支付而無從豁免之代價
    暨依其職業、身分所應有之資力等節予以綜合酌定，方能在
    財力豐貧各異、優劣參差者間維持刑罰執行之有效性及公平
    性等情狀，援引刑法第339 條第1 項、第30條第1 項、第2
    項、第41條第1 項前段，刑法施行法第1 條之1 第1 項、第
    2 項前段，判處被告有期徒刑4 月，如易科罰金，以新臺幣
    2 千元折算1 日，經核原審已就被告各項科刑情狀予以審究
    ，就其量刑輕重之準據，論敘綦詳，並在法定刑內科處其刑
    ，於法並無不合。上訴人雖依被害人柯柏任所請而以被告未
    賠償損失，且原審量刑過輕為由提起本件上訴，惟被告章治
    雲於本院準備程序、審理時業已坦認犯行，並賠償被害人柯
    柏任所受之損害，是上訴人前揭指摘原判決不當，非有理由
    ，應予駁回。
五、末查被告章治雲前未曾因故意犯罪受有期徒刑以上刑之宣告
    ，有臺灣高等法院被告前案紀錄表在卷可按，其因一時失慮
    致罹刑典，犯後已坦承犯行，經此偵、審教訓，當知警惕而
    無再犯之虞，且被告於本院審理時業與被害人柯柏任達成和
    解，並履行和解條件即全額賠償42,953萬元，有和解書、收
    據各1 紙附卷足憑（見本院簡上卷第26頁、第27頁），本院
    審酌上情，認原審對被告所宣告之刑，以暫不執行為適當，
    爰諭知緩刑2 年，用啟自新。
據上論斷，應依刑事訴訟法第455 條之1 第1 項、第3 項、第36
8 條，刑法第74條第1 項第1 款，判決如主文。
本案經檢察官王齡梓到庭執行職務。
中    華    民    國    100   年    5     月    31    日
            刑事第五庭  審判長法  官  潘政宏
                              法  官  石蕙慈
                              法  官  張詠惠
以上正本證明與原本無異。
不得上訴。
                              書記官  陳亭竹
中    華    民    國   100    年    6     月    1     日